臺灣雲林地方法院刑事判決　　　　　　　 93年度訴字第644號
公　訴　人　臺灣雲林地方法院檢察署檢察官
被　　　告　甲○○　男　33歲.
指定辯護人　本院公設辯護人丙○○
上列被告因強盜等案件，經檢察官提起公訴（93年度偵字第4352
號），本院判決如下：
    主  文
甲○○攜帶兇器竊盜，因脫免逮捕，當場施以強暴，處有期徒刑
參年拾月，扣案之破壞剪壹支沒收之。
    事  實  及  理  由
一、犯罪事實：
    甲○○意圖為自己不法所有，於民國93年10月31日7 時許，
    攜帶客觀上足對人之身體、生命構成威脅，具危險性之兇器
    破壞剪一支，騎乘車牌號碼LHT －048 號重機車，至雲林縣
    林內鄉烏麻村永昌250 號「六旺養雞場」，以破壞剪剪斷養
    雞場之鐵絲網，入內行竊養雞場電源箱配置之電纜線共計十
    一公斤得手後，為養雞場主人乙○○當場發現。甲○○為免
    於被逮捕，竟基於傷害人身體之犯意，隨手拾起擺放於路邊
    之鐵條一支，毆打乙○○，致乙○○受有頭部外傷、左枕部
    撕裂傷之傷害（傷害乙○○部分業據告訴人乙○○撤回告訴
    ），對乙○○施以強暴行為。經乙○○報警處理，為警當場
    查獲，並扣得破壞剪一支、鐵條一支。
二、認定犯罪事實所憑證據及理由：
    (一)告訴人乙○○於93年10月31日之警詢筆錄。證明：被告持
      一破壞剪竊取電纜線，並於告訴人發現時，手持鐵條毆打
      告訴人頭部，致告訴人左後腦裂傷。
    (二)贓物認領保管收據一紙。證明：被告竊取之電纜線十一公
      斤已為告訴人領回。
    (三)告訴人於國立臺灣大學醫學院附設醫院雲林分院就醫證明
      及受傷照片一張。證明：告訴人遭被告毆打，受有頭部外
      傷、左枕部撕裂傷之傷害。
    (四)現場照片十一張。證明：被告持破壞剪剪斷水管，竊取其
      內之電纜線。
    (五)扣案之被告持以竊取電纜線之破壞剪一支及被告持以毆打
      告訴人之鐵條一支，及本院之勘驗筆錄。證明：被告攜帶
      扣案之破壞剪竊盜，並以鐵條毆打告訴人；破壞剪前端係
      以鐵製成，足以對人之生命、身體之安全造成危險。
    (六)被告於本院審理時坦白承認上開犯罪事實。
    綜合上開證據，被告之自白，與相關證據均相符合。本件事
    證明確，被告之犯行應堪認定。
三、論罪科刑之理由：
    (一)扣案之破壞剪前端係以鐵製成，如以之刺、戳人之身體，
      將致人體受傷，對人之生命、身體造成危險，於客觀上顯
      屬具有危險性之兇器，當無疑義。被告攜帶兇器竊得電纜
      線後，為脫免逮捕，持鐵條對被害人施以強暴之行為，核
      其所為，係犯刑法第329 條、第330 條第1 項之加重準強
      盜罪。
    (二)本件被告於竊取他人財物後為人發覺，企圖逃逸，但為告
      訴人發現，並加以制止、逮捕，一時情急之下，臨時起意
      ，持鐵條對告訴人施以強暴之行為，依其實施之原因而論
      ，顯然具有消極被動之意味，因而被視為準強盜犯，依強
      盜罪處罰。然準強盜罪，相較於一開始即有強盜犯意而施
      暴者，犯罪情節應有不同，若與自始即犯強盜者，等同處
      理，罪刑難免有失衡之慮，本院認如量處被告加重準強盜
      罪法定最低度之刑即有期徒刑七年，依本件實際犯罪之情
      狀而言，尚屬過苛，顯屬情輕法重，故參酌前情，認被告
      犯罪情狀尚可憫恕，爰依刑法第59條之規定，酌量減輕其
      刑。
    (三)本院審酌被告前有違反槍砲彈藥刀械管制條例及竊盜前科
      ，有其臺灣高等法院被告全國前案紀錄表一份在卷可稽，
      顯見被告素行不良；被告係因為施用毒品，欠錢花用，一
      時失慮，持破壞剪竊取他人財物，所竊取之財物並非十分
      貴重，且已為告訴人領回，告訴人所受損害不大；惟被告
      持兇器行竊，威脅他人生命、身體安全至鉅；於告訴人發
      現之際，亦未能立即表示認錯，求取原諒，反企圖逃逸而
      對告訴人施以強暴，持鐵條毆打告訴人，造成告訴人受傷
      ；被告於本院準備程序及審理中，自始即坦承犯行，具有
      悔意，並與告訴人達成和解，告訴人亦表示願意原諒被告
      ，給被告自新之機會，有雲林縣林內鄉調解委員會調解書
      、本院91年1 月4 日準備程序筆錄及公務電話一紙在卷可
      證，被告犯後態度良好等一切情狀，量處如主文所示之刑
      。
    (四)扣案之破壞剪一支為被告所有，且供其為竊盜犯行所用之
      物，業據被告供承在卷，爰併依刑法第38條第1 項第2 款
      沒收之。至扣案之鐵條一支，雖為被告持以歐打告訴人，
      對告訴人施以強暴行為，然該鐵條係被告於養雞場旁之橘
      子園隨手撿取，非被告所有，亦據被告供述在卷，爰不另
      為沒收之諭知，附此敘明。
四、不另為不受理諭知部分
    (一)按告訴乃論之罪，告訴人於第一審辯論終結前得撤回其告
      訴，又告訴經撤回者，應諭知不受理之判決，刑事訴訟法
      第238 條第1 項、第303 條第3 款分別定有明文。
    (二)查本件告訴人乙○○告訴被告甲○○傷害案件，起訴書認
      係觸犯刑法第277 條第1 項之罪，依同法第287 條前段之
      規定，須告訴乃論。茲據告訴人乙○○撤回告訴，有雲林
      縣林內鄉調解委員會調解書一份在卷可佐，依照首開說明
      ，被告傷害告訴人部分之犯行，原應為不受理之判決，然
      公訴人認此部分與前開有罪部分，有牽連犯之裁判上一罪
      之關係，爰不另為不受理之諭知，併此敘明。
五、適用之法律：
    依刑事訴訟法第299 條第1 項前段，刑法第330 條第1 項、
    第329 條、第59條、第38條第1 項第2 款，判決如主文。
中　　華　　民　　國　　94　　年　　2 　　月　　25  　日
                  刑事第一庭    審判長法  官  康  樹  正
                                      法  官  侯  廷  昌
                                      法  官  楊  欣  怡
以上正本證明與原本無異。
如不服本判決，應於判決送達後10日內，向本院提出上訴狀。
                                      書記官　洪  秀  虹
中　　華　　民　　國　　94　　年　　2 　　月　　25　　日
附錄法條：
中華民國刑法第329條
竊盜或搶奪，因防護贓物、脫免逮捕或湮滅罪證，而當場施以強
暴脅迫者，以強盜論。
中華民國刑法第330條
犯強盜罪而有第三百二十一條第一項各款情形之一者，處七年以
上有期徒刑。
前項之未遂犯罰之。
